臺灣苗栗地方法院刑事判決　　　　　　　 96年度訴字第240號
公　訴　人　臺灣苗栗地方法院檢察署檢察官
被　　　告　甲○○
指定辯護人　朱逸群　律師
上列被告因殺人未遂案件，經檢察官提起公訴（96年度偵字第4
65號），本院判決如下：
    主  文
甲○○殺人未遂，處有期徒刑伍年陸月。
    事  實
一、甲○○曾因違反槍砲彈藥刀械管制條例、竊盜及毒品危害防
    制條例案件，經法院分別判處有期徒刑1 年2 月、5 月、6
    月，於民國89年10月26日經臺灣高等法院臺中分院裁定應執
    行有期徒刑2 年確定；另因偽造文書及竊盜案件，經法院分
    別判處有期徒刑7 月、1 年4 月，於90年7 月27日經法院裁
    定應執行有期徒刑1 年9 月確定；上揭有期徒刑經先後接續
    執行，於92年11月7 日因縮短刑期假釋出監，假釋期間至93
    年10月15日始因縮短刑期而屆滿，於假釋中即93年7 、8 月
    間另因違反毒品危害防制條例案件，經本院於94年8 月31日
    以93年度易字第554 號判決判處有期徒刑10月並經確定，並
    於94年9 月19日撤銷上揭假釋，上揭有期徒刑尚未執行完畢
    （起訴書誤載為92年9 月12日執行完畢）。詎仍不知悔改，
    僅因丁○○未依其所託將其友人謝佳城找到，即生有嫌隙，
    為教訓丁○○，竟與丙○○（業經臺灣臺東地方法院另案判
    決確定）共同基於傷害故意，於93年12月24日21時30分許，
    由丙○○駕駛其所有之車號7P－5770號自用小客車，搭載攜
    有非屬槍砲彈藥刀械管制條例管制含刀柄長約82公分類似小
    武士刀1 支之甲○○，共同前往位於苗栗縣後龍鎮省道臺一
    線中華路旁之「野蠻女檳榔攤」，2 人甫抵達，見稍早依約
    到場等候之丁○○，即共同將之拉入檳榔攤內，並將檳榔攤
    鐵門拉下後，即分別以拳、腳共同毆打丁○○身體，於毆打
    1 、2 分鐘後，甲○○見丁○○出手反抗，竟心生不滿，變
    更原來傷害犯意為殺人犯意，在丙○○不知情下，以右手持
    其上揭攜帶之類似小武士刀朝丁○○身體左胸猛力刺入，刀
    刃經由乳頭外側下方刺入後，穿過胸壁肌肉由後側胸壁穿出
    ，穿刺距離達約16公分，並造成丁○○前胸壁至側後胸壁刺
    傷，前胸壁傷口4 ×1 公分，後側胸壁傷口2 ×1 公分之傷
    害。嗣丁○○遭刺傷倒地，丙○○、甲○○發覺丁○○血流
    未止，乃與在場之友人乙○○，由丙○○駕駛前開自用小客
    車，共同將受傷之丁○○送至苗栗大千綜合醫院急救，經醫
    院手術擴創縫合住院多日後，始倖免於死。嗣經丁○○於94
    年5 月1 日報警後，始查獲上情。
二、案經丁○○訴由苗栗縣警察局竹南分局報請臺灣苗栗地方法
    院檢察署檢察官偵查起訴。
    理  由
一、證據能力方面：
（一）按被告以外之人於偵查中向檢察官所為陳述，除顯有不可
      信之情況者外，得為證據，同法第159 條之1 第2 項定有
      明文。偵查中對被告以外之人（包括證人、鑑定人、告訴
      人、被害人及共同被告等）所為之偵查筆錄，或被告以外
      之人向檢察官所提之書面陳述，性質上均屬傳聞證據。惟
      現階段刑事訴訟法規定檢察官代表國家偵查犯罪、實施公
      訴，依法其有訊問被告、證人及鑑定人之權，證人、鑑定
      人且須具結，而實務運作時，檢察官偵查中向被告以外之
      人所取得之陳述，原則上均能遵守法律規定，不致違法取
      供，其可信度極高，職是，被告以外之人前於偵查中已具
      結而為證述，除反對該項供述得具有證據能力之一方，已
      釋明「顯有不可信之情況」之理由外，不宜以該證人未能
      於審判中接受他造之反對詰問為由，即遽指該證人於偵查
      中之陳述不具證據能力。且所謂不可信之情況，法院應審
      酌被告以外之人於陳述時之外在環境及情況，例如：陳述
      時之心理狀況、有無受到外力干擾等，以為判斷之依據。
      本件證人乙○○於檢察官訊問時（參見臺灣苗栗地方法院
      檢察署94年度偵字第3771號偵查卷第80頁、第81頁），係
      以證人之身分陳述，經告以具結義務及偽證處罰後，於命
      證人朗讀結文後具結，其係於負擔偽證罪之處罰心理下證
      述，並以具結擔保其供述之真實性，又無受其他不當外力
      干擾之情形，其未曾提及檢察官在偵查時有不法取供之情
      形，依上揭說明，其於偵查中之證言，自具有證據能力，
      依刑事訴訟法第159 條之1 第2 項之規定，得為證據。
（二）次按被告以外之人（包括證人、鑑定人、告訴人、被害人
      及共同被告等）於審判外之陳述雖不符刑事訴訟法第159
      條之1 至之4 等4 條之規定，而經當事人於審判程序同意
      作為證據，法院審酌該言詞陳述或書面陳述作成時之情況
      ，認為適當者，亦得為證據，同法第159 條之5 第1項 定
      有明文。立法意旨在於傳聞證據未經當事人之反對詰問予
      以核實，原則上先予排除。惟若當事人已放棄反對詰問權
      ，於審判程序中表明同意該等傳聞證據可作為證據，基於
      尊重當事人對傳聞證據之處分權，及證據資料愈豐富，愈
      有助於真實發見之理念，且強化言詞辯論主義，使訴訟程
      序得以順暢進行，上開傳聞證據亦均具有證據能力。查本
      件證人丙○○、乙○○於警詢時之供述（參見前開偵查卷
      第24頁至第26頁、第31頁至第33頁），自屬被告以外之人
      於審判外之陳述，以及卷附苗栗大千綜合醫院94年5 月10
      日第000000000 號甲種診斷證明書（參見前開偵查卷第34
      頁）、同院告訴人丁○○病歷資料（參見本院卷第132 頁
      至第138 頁），其性質雖屬傳聞證據，惟經引為證據方法
      ，而被告及其辯護人於本院準備程序及審判期日時，對於
      上列證據方法均表示無意見（參見本院96年6 月4 日準備
      程序筆錄第4 頁、96年8 月2 日審判筆錄第14頁），應視
      為同意作為證據。且本院審酌筆錄之記載及卷內之證據，
      並無不能自由陳述或其他非法、不當取證等情形，依刑事
      訴訟法第159 條之5 第1 項之規定，自得為證據。
二、訊據被告甲○○對於上揭時、地有持類似小武士刀朝告訴人
    丁○○身體左胸刺入，經由乳頭外側下方刺入後，穿過胸壁
    肌肉由後側胸壁穿出，穿刺距離達約16公分，並造成告訴人
    前胸壁至側後胸壁刺傷，前胸壁傷口4 ×1 公分，後側胸壁
    傷口2 ×1 公分之傷害之事實固坦承不諱，惟矢口否認有何
    殺人未遂犯行，並辯稱：案發當天伊帶刀去只是要嚇告訴人
    而已，當時伊與告訴人爭吵、拉扯，告訴人係在拉扯過程中
    ，不小心刺傷的，伊未具殺害告訴人故意，亦不是故意要刺
    傷告訴人云云。惟查：
（一）告訴人係在上揭時、地，遭被告持類似小武士刀朝告訴人
      身體左胸刺入，經由乳頭外側下方刺入後，穿過胸壁肌肉
      由後側胸壁穿出，穿刺距離達約16公分，並造成告訴人前
      胸壁至側後胸壁刺傷，前胸壁傷口4 ×1 公分，後側胸壁
      傷口2 ×1 公分之傷害乙節，業據證人即告訴人於本院審
      理中證述甚詳，此徵諸其證述：「第一刀刺穿後，我握住
      刀子，他就停頓一下，沒有拔出來，又刺到旁邊去。」、
      「他刺一刀刺穿後沒有拔出來又頓一下，刀鋒從旁邊出來
      。」、「（問：甲○○是否從正面持刀刺你胸部？）對。
      」等語（參見本院96年7 月12日審判筆錄第21頁、第27頁
      ）自明，核與證人丙○○於本院審理中證述：「（問：為
      何知道是他（即被告）拿刀捅人家？）因為當時是他們兩
      個在談事情，之後看到丁○○倒在地上，就問他為什麼拿
      刀捅人家。」、證人乙○○於本院審理中證述：「（問：
      你確定這把刀子從頭到尾都是甲○○拿？）確定。」、「
      他們兩個（即甲○○與丙○○）把丁○○架起來後發現他
      流血，就沒有打，丙○○就罵甲○○為何拿刀子刺他。」
      等語（參見本院96年8 月2 日審判筆錄第6 頁、第7 頁）
      相符。另參諸被告於本院審理中亦供述：「（問：打架過
      程中，刀子是否你都拿在手上？）我拿著要如何打，是他
      們二個打，我只是刀子拿著沒有動。」、「（問：你那時
      為何要拿刀刺丁○○？）我沒有刺他。」、「（問：但刀
      子已經刺進去了？）我也不曉得。」、「（問：你手上拿
      刀，有人流血了，你怎麼不知道誰刺下去的？）可能是他
      來搶我的刀子，拉扯時，刺傷的」等語（參見本院96 年8
      月12日審判筆錄第17頁、第18頁），及卷附苗栗大千綜合
      醫院94年5 月10日第000000000 號甲種診斷證明書、同院
      告訴人病歷資料及告訴人遭刺穿部位照片1 幀，本件確係
      被告持刀刺入告訴人左胸，致告訴人受有上揭傷害乙節，
      應堪認定。告訴人上揭指述，自堪採信。
（二）按犯罪之故意，祇須對於犯罪事實有所認識而仍實施為已
      足，不以犯人主觀之認識與客觀事實不生齟齬為必要（參
      照最高法院30年上字第2671號判例要旨）。次按行為人對
      於構成犯罪之事實，明知並有意使其發生者，為故意。又
      行為人對於構成犯罪之事實，預見其發生而其發生並不違
      背其本意者，以故意論，刑法第13條第1 、2 項分別定有
      明文。因此不論其為「明知」或「預見」，皆為故意犯主
      觀上之認識，只是程度強弱有別，行為人有此認識進而有
      「使其發生」或「任其發生」之意，即形成犯意，前者為
      確定故意、直接故意，後者為不確定故意、間接故意。再
      按刑法上殺人與傷害罪之區別，應以加害人主觀上有無殺
      意為斷，以戕害他人生命之故意，著手於刺殺之實行而未
      發生死亡之結果，為殺人未遂；倘無使人喪失生命之故意
      ，僅在使其身體、健康受到傷害，則為傷害罪，二罪皆發
      生傷害之結果，祗其主觀犯意及身體傷害程度不同而已。
      被害人所受傷害之程度及部位，固不能據為認定有無殺人
      犯意之唯一標準，但被害人所受傷害之程度、部位，及加
      害人之下手情形如何，於審究犯意方面，仍不失為重要參
      考（最高法院20年非字第104 號判例參照）；又按殺人未
      遂與傷害之區別，應以實施加害時，有無殺意為斷，不能
      因與被害人無深仇大恨，即認無殺人之故意；被害人所受
      之傷害程度，雖不能據為認定有無殺意之唯一標準，但加
      害人之下手情形如何，於審究犯意方面，仍不失為重要參
      考資料（最高法院94年度臺上字第5436號判決意旨參照）
      ；至其殺意之有無，雖不以兇器之種類及傷痕之多少等，
      為絕對之認定標準，但加害人下手之部位、用力之輕重、
      砍向部位之手段，佐以其所執凶器、致傷結果、與被害人
      之關係暨行為後之情狀，仍非不可藉為判斷有無殺意之心
      證依據予以綜合觀察論斷（最高法院47年臺上字第1364
      號判例、84年度臺上字第3197號、85年度臺上字第1608號
      、87年度臺上字第3121號判決可資參照）。是本件被告是
      否涉犯殺人未遂犯行，應審究者，厥為被告持刀刺入告訴
      人左胸時，其主觀上是否具有殺人犯意？
   1、查被告與告訴人間平日並無何重大仇怨，案發當日被告係
      因其與告訴人之友人謝佳城間之細故，而於上揭時、地毆
      打並刺傷告訴人等情，業據證人即告訴人於本院審理中證
      述甚詳，此徵諸其證述：「（問：被告甲○○為何要持刀
      刺你？）我不知道，因為叫我去幫他找人也是小事情，這
      樣要搞到拿刀砍我。」等語（參見本院96年7 月12日審判
      筆錄第31頁）自明，核與被告於本院審理中供承：「（問
      ：你那天為何要跟丙○○打他，拿刀刺他？）因為口角，
      我家的東西被他朋友偷走，他說他答應把偷我家東西的人
      帶出來，結果沒有帶出來。」等語（參見本院96年8 月2
      日審判筆錄第15頁）相符，是本件被告與告訴人平日並無
      何重大仇怨，應堪認定。另參諸證人乙○○於本院審理中
      證述；「（問：誰跟誰發生口角？）丙○○跟甲○○到時
      ，兩人就跟丁○○大小聲，到底吵什麼，我不知道。」、
      「（問：有無看到丙○○或甲○○他們其中有人拿刀出來
      ？）甲○○，他進去時就有帶那把刀，進門之後我就有看
      到他拿出來。」、「（問：你確定這把刀子從頭到尾都是
      甲○○拿？）確定。」、「（問：那也就是說從丙○○、
      甲○○進入檳榔攤後，甲○○就一直拿著這把刀？）是。
      」、「（問：甲○○拿這把刀是拿在手上讓你看到還是藏
      起來？）進去時我沒看到，進去檳榔攤後就一直拿在右手
      。」、「（問：那天丁○○是先被打，打的地點是在檳榔
      攤鐵門裡面或是外面？）裡面。」、「（問：丁○○是自
      己走進去還是被甲○○、丙○○架進去？）自己走進去。
      」、「（問：檳榔攤的鐵門有無拉下來？）有。」、「（
      問：誰拉下來？）不知道。」等語（參見本院96年8 月2
      日審判筆錄第5 頁至第7 頁、第10頁），及證人即告訴人
      於本院審理中證述：「（問：你曾經跟檢察官說甲○○的
　    刀子是藏在他袖子裡，是否事實？）對，他就夾在外套外
      面。」、「（問：你看到那把是否確定是刀子？）我不確
      定，只看到外殼是黑色的，是他要拿出來刺我的時候，我
      才知道是刀子。」、「（問：你被刺穿的地點在檳榔攤裡
      面或外面？）裡面，他們一進去就把鐵門鎖起來。」、「
      （問：所以依你描述，甲○○刺傷你的那把刀，是他下車
      就帶進去檳榔攤？）對，順手就帶進去。」等語（參見本
      院96年7 月12日審判筆錄第20頁至第22頁），堪認本件被
      告前往「野蠻女檳榔攤」時即隨身攜帶行兇刀械，並於告
　　　訴人進入檳榔攤後，即將檳榔攤鐵門拉下，且在與丙○○
  　　共同毆打告訴人之過程中均自始至終手持刀械無訛。是如
　    前所述，被告與告訴人平日既無何重大仇怨，本件被告如
      係基於教訓告訴人之傷害或恐嚇犯意，則被告以持刀恫嚇
      告訴人，及與丙○○2 人共同毆打告訴人即可達教訓目的
      ，又何須於共同毆打告訴人之際，仍持刀刺告訴人左胸？
      況被告若無殺人犯意，其意僅在教訓告訴人，則被告理應
      持刀砍傷告訴人手腳等無礙性命安危之部位即可，何須1
      刀即刺入靠近人體生命所繫之心臟重要部位？另觀諸卷附
      上開診斷證明書及告訴人病歷資料，被告持刀刺入告訴人
      身體之部位，除係靠近人體性命所繫之心臟重要部位外，
      其所刺入胸部之深度更長達約16公分，從被告之刺入動作
      ，不僅刺穿前胸壁肌肉，深入體內約16公分，並貫穿後側
      胸壁肌肉，自告訴人左側腋下穿透而出乙節觀之，被告案
      發時必然係傾全力為之，始會造成如此穿透人體之傷害，
      如係不慎刺入理應不可能造成如此嚴重之傷害，始合常理
      。另參以證人即告訴人、證人乙○○於本院審理中均證述
      告訴人當時係穿著厚西裝外套等語（參見本院96年7 月12
      日審判筆錄第23頁、96年8 月2 日審判筆錄第13頁），益
      證被告係基於殺人之犯意傾全力持刀刺入，蓋若非如此，
      以告訴人案發時係穿著厚西裝外套之質料觀之，刀械豈能
      輕易貫穿？又徵諸本件刀刃貫穿告訴人胸部位置，被告苟
      非基於殺人決意，蓄意持刀刺入告訴人身體，豈會於刀刃
      刺入告訴人體內後，仍持刀用力轉換方向，而從正面刺入
      後卻從告訴人左側腋下穿透而出？再者，若被告係拉扯間
      不慎刺傷告訴人，衡情被告應於發現刀械刺入告訴人身體
      時，即鬆手或向後抽出刀刃，始合常理，豈會因不慎刺入
      ，卻造成貫穿告訴人身體深度長達約16公分？是本件證人
      即告訴人於本院審理中證述：「（問：你一共被刺幾刀？
      ）第一刀刺穿，我握住刀子，他就頓一下，沒有拔出來，
      又刺到旁邊去」、「（問：所以你的意思是說你被刺中一
      刀？）他刺一刀刺穿後沒有拔出來又頓一下，刀鋒從旁邊
      出來。」、「（問：可否形容當初刀子刺你的方向？）甲○○是雙手握住刀柄，往心臟方向刺，因為當時比較冷
　　　，我穿的外套比較厚，所以刀尖有滑一下，沒有刺到心臟
　　　」等語（參見本院96年7 月12日審判筆錄第21頁、第29頁
      ），應堪採信。本件被告案發當時確係傾全力持刀朝告訴
      人胸部要害刺入無訛，被告主觀上具有殺害告訴人之犯意
      ，自堪認定。被告辯稱：伊係在拉扯間不慎刺傷告訴人云
      云，顯不足採。
   2、另查，本件被告持供犯案之刀械雖未扣案，惟係類似小武
      士刀1 支，業據被告於本院審理中供明在卷（參見本院96
      年8 月2 日審判筆錄第16頁），核與證人乙○○於本院審
      理中證述：「（問：是否類似小武士刀？）是類似。」、
      「（問：你之前在偵訊時說刀子約5 、60公分，但今日說
      約82公分，何者正確？）我只知道差不多是這樣，我也不
      知道實際多長，以我今日比的為準。」等語（參見本院96
      年8 月2 日審判筆錄第12頁），及卷附證人即告訴人於本
      院審理中當庭繪製並註記刀柄長約28公分、含刀刃全長約
      88公分之被告持供犯案刀械樣式1 份（參見本院卷第103
      頁）大致相符。參諸被告上揭持供犯案之刀械，雖非屬槍
      砲彈藥刀械管制條例所管制之刀械，然其既如前述，足以
      刺穿人之身體深度長達約16公分，顯見其刀鋒銳利，觀諸
      被告持此銳利刀械，刺入告訴人逼近心臟之重要部位，且
      在告訴人體內用力轉變刀刃方向，復自告訴人左側腋下穿
      透等情，被告係以1 刀刺入攸關告訴人性命所繫逼近心臟
      之重要部位，自難認被告僅係基於傷害告訴人之犯意。本
      件被告於持刀刺入告訴人時，其主觀上具有殺害告訴人之
      犯意，已甚明確。
（三）綜上所述，被告上揭辯解，均係事後臨訟卸責之詞，不足
      採信。從而，本件事證明確，被告上揭殺人未遂犯行，應
      堪認定，應予依法論科。
三、新舊法比較適用部分：
    查被告行為後，前於94年2月2日修正公布之刑法修正條文業
    於95年7月1日施行。按行為後法律有變更者，適用行為時之
    法律，但行為後之法律有利於行為人者，適用最有利於行為
    人之法律，現行刑法第2條第1項定有明文。此條規定乃與刑
    法第1 條罪刑法定主義契合，而貫徹法律禁止溯及既往原則
    ，係規範行為後法律變更所生新舊法律比較適用之準據法，
    是刑法第2條本身雖經修正，但刑法第2條既屬適用法律之準
    據法，本身尚無比較新舊法之問題，應一律適用裁判時之現
    行刑法第2 條規定以決定適用之刑罰法律，先予敘明。又以
    本次刑法修正之比較新舊法，應就罪刑有關之共犯、未遂犯
    、想像競合犯、牽連犯、連續犯、結合犯，以及累犯加重、
    自首減輕暨其他法定加減原因（如身分加減）與加減例等一
    切情形，綜其全部罪刑之結果而為比較，最高法院95年5 月
    23日著有95年度第8次刑庭會議決議可資參照。經查：
（一）修正後刑法第27條第1 項、第2 項分別規定：「已著手於
      犯罪行為之實行，而因己意中止或防止其結果之發生者，
      減輕或免除其刑。結果之不發生，非防止行為所致，而行
      為人已盡力為防止行為者，亦同（第1 項）」、「前項規
      定，於正犯或共犯中之一人或數人，因己意防止犯罪結果
      之發生，或結果之不發生，非防止行為所致，而行為人已
      盡力為防止行為者，亦適用之（第2 項）」，較之修正前
      刑法第27條所定：「已著手於犯罪行為之實行，而因己意
      中止或防止其結果之發生者，減輕或免除其刑。」，已增
      列第1 項後段及第2 項之規定，藉以擴張中止犯之範圍使
      之包含學理上所稱之「準中止犯」，自以修正後刑法較為
      有利。
（二）被告行為時，刑法第64條第2 項、第65條第2 項分別規定
      ：「死刑減輕者，為無期徒刑，或為15年以下12年以上有
      期徒刑」、「無期徒刑減輕者，為7 年以上有期徒刑」，
      被告行為後，上開條文經分別修正為：「死刑減輕者，為
      無期徒刑」、「無期徒刑減輕者，為20年以下15年以上有
      期徒刑」，經比較新舊法結果，應以舊法較有利於被告。
（三）綜合上述各條文修正前、後之比較，雖修正前刑法第64條
      第2 項、第65條第2 項之規定較為有利，惟有關中止犯之
      規定則以修正後之刑法第27條較為有利，經兩相權衡之結
      果，適用新法顯然對被告為有利，是應整體適用修正後刑
      法第27條第1 項、第64條第2 項、第65條第2 項之規定予
      以論處。
四、核被告甲○○所為，係犯刑法第271 條第2 項、第1 項之殺
    人未遂罪。又按「已著手於犯罪行為之實行，而因己意中止
    或防止其結果之發生者，減輕或免除其刑；結果之不發生，
    非防止行為所致，而行為人已盡力為防止行為者，亦同。前
    項規定，於正犯或共犯中之一人或數人，因己意防止犯罪結
    果之發生，或結果之不發生，非防止行為所致，而行為人已
    盡力為防止行為者，亦適用之」，修正後刑法第27條第1項
    、第2 項分別定有明文。查被告著手於殺人犯行後，立即後
    悔，及時與丙○○、乙○○共同將告訴人送醫急救等情，業
    據證人丙○○、乙○○於本院審理中證述明確，此徵諸證人
    丙○○證述：「（問：是誰架著丁○○上車？）由我、乙○○還有甲○○，因為當時我一個人抬不動，所以請他們幫忙
    ，然後由我開車送醫。」、「（問：你確定甲○○有幫忙抬
    丁○○上車？）有。」等語（參見本院96年7 月12日審判筆
    錄第11頁），證人乙○○證述：「（問：丙○○這樣說【要
    趕快送醫院】時，甲○○有無表示反對？）沒有。」、「（
    問：送醫過程甲○○有無幫忙扶丁○○上車或下車？）都有
    。」等語（參見本院96年8 月2 日審判筆錄第9 頁）自明，
    是本件堪認被告確有真摯努力並積極防止告訴人死亡結果之
    發生，核與上揭中止未遂規定相符，爰依修正後刑法第27條
    第1 項前段之規定減輕其刑。爰審酌被告曾有違反毒品危害
    防制條例、槍砲彈藥刀械管制條例、竊盜及偽造文書等犯罪
    前科，有臺灣高等法院被告前案紀錄表1 份附卷可按，顯見
    其素行不佳，及僅因與告訴人之友人間偶有怨隙，即對告訴
    人心生不滿，並持銳利刀械刺告訴人左胸，造成告訴人受有
    上揭傷害，其行徑造成侵害告訴身體法益實非輕微，及被告
    犯後始終矢口否認犯行，迄今仍尚未與告訴人達成民事和解
    ，以彌補告訴人所受身體及精神上之創痛，原應從重量刑，
    惟審酌被告於行為後，立即將告訴人送醫急救，積極真摯防
    止告訴人死亡結果之發生等一切情狀，量處如主文所示之刑
    ，以示懲儆。末查，被告持供犯本件殺人未遂犯行用之類似
    小武士刀1 支，雖係被告所有，惟犯後已經被告丟棄，並未
    扣案乙節，業據被告於本院審理中供明在卷（參見前開偵查
    卷第22頁、本院96年8 月2 日審判筆錄第16頁），為免將來
    執行沒收之困難，爰不予宣告沒收。另徵諸證人乙○○於本
    院審理中證述：「（問：是否如槍砲彈藥刀械管制條例上的
    圖例所示？）沒有完全一樣，那刀就是稍微彎彎的。」等語
    （參見本院96年8 月2 日審判筆錄第12頁），堪認被告持供
    本件犯案之上揭類似小武士刀1 支，非屬槍砲彈藥刀械管制
    條例第4 條第1 項第3 款列管之刀械，附此敘明。
據上論斷，依刑事訴訟法第299 條第1 項前段，刑法第2 條第1
項但書、第271 條第1 項、第2 項、第27條第1 項前段，判決如
主文。
本案經檢察官黃俊鳴到庭執行職務。
中　　華　　民　　國　　96　　年　　8 　　月　　23　　日
          　　刑事第二庭　審判長法  官  楊  清  益
                                法　官  顧  正  德
　　　　    　　　　　　　　　　法　官  吳　炳　桂
以上正本證明與原本無異。
如不服本判決，應於判決送達後10日內向本院提出上訴狀（應抄
附繕本），其未敘述上訴理由者，應於上訴期間屆滿後20日內補
提理由書狀於本院，上訴於臺灣高等法院臺中分院。告訴人或被
害人如對於本判決不服者，應具備理由請求檢察官上訴，其上訴
期間之計算係以檢察官收受判決正本之日期為準。
                                書記官  廖  鳳  美
中　　華　　民　　國　　96　　年　　8 　　月　　28　　日
附錄本案論罪科刑法條全文：
刑法第271條第1項、第2項：
殺人者，處死刑、無期徒刑或10年以上有期徒刑。
前項之未遂犯罰之。
